# 【求助陈版主】关于设备销售转租赁的业务实质

提问人：wx_5f2c17ff4450 时间：2022-01-13 15:46:28
陈版主您好，我们在实物中遇到了一个业务，公司为自动化设备行业，存在一种业务，公司与客户签订销售设备合同，然后客户拉往客户处进行安装调试，尚未取得验收单(即未确认收入，一般验收周期为 3 个月），后来客户因为自身原因不想要这批设备了，所以就跟公司商量解除销售合同，但是是因为客户原因，所以公司就以租赁为名义向客户收了一部分钱并将货物拉回来了。
对于这个业务，公司目前向把他当成其他业务收入（租赁收入）并且归入经常性损益，成本为0.但是我们感觉有一些奇怪，判断这笔钱的实质为违约金并想将其做入营业外收入，对于这笔业务，陈版主怎么看呢

回答人：chenyiwei
考虑在这三个月内客户是否实际使用过该设备？以租金名义收取的款项是否与此类设备正常的租金接近？另外，因客户违约，本企业受到哪些直接或间接的损失？建议综合考量各因素，合理确定收取款项的经济实质。